臺灣高等法院刑事判決
110年度上易字第1789號
上  訴  人  
即  被  告  蔡金德



上列上訴人因詐欺案件，不服臺灣基隆地方法院109年度易字第5
12號，中華民國110年5月20日第一審判決（起訴案號：臺灣基隆
地方檢察署108年度調偵續字第9號），提起上訴，本院判決如下
：
    主  文
上訴駁回。               
    事實及理由
一、經本院審理結果，認第一審以上訴人即被告蔡金德犯刑法第
    339條第1項之詐欺取財罪，判處有期徒刑5月，並諭知易科
    罰金折算之標準為新臺幣（下同）1,000元折算1日，另說明
    被告詐欺所得款項30萬元業已返還告訴人甲○○而不再宣告沒
    收，核其認事用法及量刑均無不當，應予維持，並引用第一
    審判決書記載之事實、證據及理由（如附件）。
二、被告上訴意旨略以：本件係因告訴人詢問被告有何快速賺錢
    之項目可做，被告大致介紹基金買賣，又因告訴人資格不符
    ，被告才將自己已經買好的部分轉讓給告訴人，殊不知被告
    交易之相對人劉金术竟將交易之獲利捲款回大陸內地，所以
    拖欠告訴人獲利款項。被告在原審（應為偵查中之誤）當庭
    書寫300萬賠償金（含已開立之200萬本票），檢察官卻要被
    告先行歸還告訴人本金30萬元（此30萬元是歸還告訴人投資
    本金，並非如原審判決書記載之賠償金，賠償金已經包含在
    300萬），被告遭告訴人利用司法迫害淨賺300萬元。被告雖
    經檢察官提起公訴，但於未經判決確定前應先推定為無罪，
    檢察官並未提出充分之證據證明被告犯罪。請法院體諒被告
    為告訴人債務之事馬不停蹄奔走，希望早日還清債務，被告
    完全無詐欺之意圖，希望撤銷改判無罪等語。 
三、本院查：　　
  ㈠原審判決依憑被告不利於己之供述、證人即告訴人甲○○之證
    述，及被告簽收之收據、被告所簽發面額分別為100萬元及1
    20萬元本票影本、付款明細、被告提供予告訴人之外國匯款
    之名詞及流程解釋、外國本票、外國銀行保證函等證據，認
    被告否認犯行，辯稱其有透過香港辰揚投資顧問公司投資港
    幣400萬元至「施德羅基金」，之後將部分投資權利轉讓告
    訴人，但因該公司負責人劉金术捲款潛逃以致血本無歸，無
    從支付對告訴人允諾之獲利，並非自始即有意詐騙告訴人等
    詞，並非可採，而認定被告有詐欺取財犯行，已詳敘所憑之
    證據與認定之理由，並無任何憑空推論之情事，亦與經驗法
    則、論理法則無違。
　㈡被告就告訴人所交付之款項究竟係以何種方式投資、投資標
    的為何，先後供稱：「我從事基金買賣，我自己買，但我資
    金不夠，因為超過門檻可分得的利潤的百分比會不一樣。…
    我原本向告訴人說這是國外匯豐銀行基金，告訴人附隨我投
    資」、「（問：投資金交給劉金术有何證據？）我是用現金
    帶去香港，劉金术有簽簽收單給我」、「張小姐來臺灣…介
    紹施德羅公司給我，並告訴我該公司基金投資的狀況，她就
    帶我到施德羅公司去，並且拿她投資獲利的銀行存摺進帳記
    錄給我看，我回來臺灣後就開始籌備資金。（問：回來籌備
    資金是否是指向告訴人介紹施德羅投資基金，並邀請投資？
    ）是。我回臺灣後到我籌到資金時間約2個月，我與告訴人
    也談了差不多2個月時間，是105年6月回臺灣，並開始與告
    訴人接洽」、「一開始是有講本票的事情，但是因為後來條
    件不符，信用狀就沒有做了，後來就轉到基金買賣，我把錢
    投資基金」、「我當時跟告訴人說我是從事買賣金融票券、
    信用狀、基金買賣，告訴人向我表示她不太熟悉，我便將我
    手頭上少部分的施德羅基金權利轉讓給她。我記在我的筆記
    本裡，今天沒帶來所以今天講不出來是哪一支基金，我只知
    道應該是買債券而已」、「（問：告訴人交給你的30萬到底
    是要你用他的30萬去投資，還是購買你已經投資的部分權利
    ？）用我自己先買好的再轉給他。是買我部分投資的權利，
    我轉讓給他的。（問：你的意思是你對於你自己投資的對象
    、基金名稱，内容都不清楚？）是，我不是很内行，我是信
    任朋友」等語（見他卷第27頁、核交卷第23頁、調偵續卷第
    31、93頁、原審卷第91頁、本院卷第67頁），不問係其偵查
    中所述將告訴人款項投資國外匯豐銀行基金、交予香港之劉
    金术投資、經香港之張小姐介紹施德羅公司投資基金云云，
    抑或於原審及上訴本院時所稱是轉讓自己已經投資之權利予
    告訴人乙節，不僅歷次供述歧異，且自106年8月17日偵查中
    起迄本院111年1月6日準備程序時，幾經令其提出以告訴人
    款項投資、或交付投資款項予劉金术、或轉帳證明、或其自
    己業已投資之證據資料以為釋明均未果（被告於偵查中曾經
    提出「施德羅基金投資備忘錄」部分詳後述），遑論其對於
    投資項目、標的更是支吾其詞、不知所云，已難認其辯稱確
    有投資、並無對告訴人施以詐術等詞可採。
　㈢被告於107年8月30日偵查中，經檢察事務官令其提供投入基
    金投資及將款項交予劉金术之證據資料後，傳真而提出「施
    德羅基金投資備忘錄 代理商辰揚投資顧問有限公司」（乙
    方即「港幣/人民幣資金方」為被告）（見核交卷第29至33
    頁），並供稱：我籌備資金後就到香港施德羅公司與負責人
    簽約，就是所提供的投資備忘錄，簽約時間是104年9月25日
    。這個備忘錄是我在香港買了基金後，帶回臺灣，再轉賣給
    理專謝哥等語（見調偵續卷第31頁、原審卷第128頁），然
    被告就上開備忘錄未能提出正本以供覈實（見原審卷第127
    至128頁），更於本院準備程序時翻異前詞否認提出上開資
    料（見本院卷第68頁）。且上開備忘錄中之「辰揚投資顧問
    有限公司」並非經我國金融監督管理委員會（下稱金管會）
    許可得於我國國內從事或代理募集、銷售、顧問境外基金之
    機構，而「施德羅」基金亦非經金管會核准或申報生效得於
    國內募集及銷售之基金，有該會109年1月10日金管證投字第
    1090130238號函可參（見調偵續卷第53頁）；另核以網路查
    詢資料，該基金正確名稱為「施羅德基金」，並非被告上開
    所提出備忘錄上記載之「施德羅基金」，復有境外基金施羅
    德網站截圖、施羅德投信公司基本資料、網路查詢結果等可
    稽（見核交卷第69至77、79至84頁、原審卷第153至158頁）
    。被告針對上開金管會函覆辯稱「施德羅基金及辰揚投資顧
    問公司均屬香港商境外公司…被告是在香港買受基金，完全
    沒有在國內從事任何募集或銷售行為」，並提出「施羅德投
    資」之相關資料（見原審卷第55至67頁），然由其答辯狀更
    明顯可知被告所提出之投資備忘錄將真實存在之「施羅德基
    金」記載為「施德羅基金」，如該份備忘錄係屬真實，豈有
    此等錯載名稱、張冠李戴之情（至被告提出此份備忘錄是否
    涉嫌其他犯罪，未據檢察官起訴，非法院審判範圍）？猶可
    見被告所述不實。
　㈣被告上訴另再爭執告訴人只有投資30萬元，為何要賠他300萬
    元乙節。查係被告於偵查中與告訴人達成和解，同意賠償30
    0萬元，告訴人則同意撤回告訴，有107年8月30日和解書1紙
    可憑（見核交卷第27頁）。然被告除給付30萬元外，並未依
    和解條件履行，亦為被告與告訴人各陳述在卷（見本院卷第
    73、97至98頁），其賠償告訴人30萬元部分已經原審於量刑
    時併予審酌，並說明就此部分犯罪所得已經發還告訴人而不
    再宣告沒收，亦無違法或不當之處。至雙方和解內容係屬另
    一民事關係，與本案被告是否成立犯罪無涉，被告就上開和
    解內容有所爭執，應循其他救濟途徑處理，其此部分上訴所
    為爭執，亦無理由。
　㈤從而，上訴意旨執前詞指摘原判決不當，求予撤銷改判，為
    無理由，應予駁回。　　
四、被告經合法傳喚，無正當理由未於本院審理期日到庭，有個
    人基本資料查詢結果、本院在監在押全國紀錄表、前案案件
    異動查證作業及送達證書等在卷足憑；被告雖於本院111年2
    月15日上午9時30分審理程序終結後之同日下午至本院表示
    其所收受之傳票僅有開庭日期而無開庭時間云云，並提出本
    院傳票1紙影印附卷（本院卷第99頁），惟被告所提出之傳
    票係本院通知111年1月6日準備程序期日之傳票，並非審理
    期日傳票，是被告指本院送達之傳票內容記載有疑云云，並
    非可採，無從認被告係有正當事由而未能到庭，爰不待其陳
    述逕行判決。
據上論斷，應依刑事訴訟法第373條、第368條、第371條，判決
如主文。　　
本案經臺灣基隆地方檢察署檢察官林姿妤提起公訴，臺灣高等檢
察署檢察官沈念祖到庭執行職務。
中　　華　　民　　國　　111 　年　　3 　　月　　2 　　日
                  刑事第十四庭  審判長法　官  黃斯偉  
                                      法　官  郭豫珍  
                                      法　官  黎惠萍
以上正本證明與原本無異。
不得上訴。
                                      書記官  楊筑鈞
中　　華　　民　　國　　111 　年　　3 　　月　　2 　　日
附錄：本案論罪科刑法條全文　　　　　　　　　　　　　　　
中華民國刑法第339條
意圖為自己或第三人不法之所有，以詐術使人將本人或第三人之
物交付者，處五年以下有期徒刑、拘役或科或併科五十萬元以下
罰金。
以前項方法得財產上不法之利益或使第三人得之者，亦同。
前二項之未遂犯罰之。　　　
附件：
臺灣基隆地方法院刑事判決　
109年度易字第512號
公　訴　人　臺灣基隆地方檢察署檢察官
被　　　告　蔡金德　
　　　　　　　　　　
　　　　　　　　　　
　　　　　　　　　　
上列被告因詐欺案件，經檢察官提起公訴（108年度調偵續字第9
號），本院判決如下：
    主  文
蔡金德犯詐欺取財罪，處有期徒刑伍月，如易科罰金，以新臺幣
壹仟元折算壹日。
    事  實
一、蔡金德意圖為自己不法之所有，基於詐欺取財之犯意，於民
    國105年6月至7月間，在址設臺北市中山區中山北路3段之漢
    堡王速食店內，數次向甲○○（原名：黃心渝）佯稱：支付電
    訊費用以投資信用狀，可享有10倍之獲利；另投資對沖基金
    ，亦可快速獲利10倍云云，並提出外國匯款之名詞及流程解
    釋、外國本票、外國銀行保證函等資料供甲○○閱覽，致甲○○
    陷於錯誤，先後於105年6月初某日、同年6月中旬某日、同
    年7月初某日、同年8月19日，分別交付新臺幣（下同）10萬
    、5萬、5萬、10萬元現金之投資款項與蔡金德，蔡金德且於
    105年7月14日簽立付款日（起訴書誤載為發票日）均為105
    年8月15日、面額分別為100萬元及120萬元之本票2紙與甲○○
    ，以此向甲○○保證所允諾之投資獲利。嗣蔡金德未給付允諾
    之獲利，又避不見面，甲○○始悉受騙。
二、案經甲○○訴由臺灣新北地方檢察署陳請臺灣高等檢察署檢察
    長令轉臺灣基隆地方檢察署檢察官偵查起訴。
    理  由
一、證據能力
    本判決以下所引用之證據，公訴人及被告蔡金德於本案言詞
    辯論終結前，均未爭執其證據能力，本院審酌該等證據作成
    或取得之狀況，並無非法或不當取證之情事，且無顯不可信
    之情況，復經本院於審判期日就上開證據依法進行調查、辯
    論，自均具有證據能力。 
二、得心證之理由
㈠、訊據被告固坦承其有向告訴人甲○○提出投資之要約，並收受
    上開共30萬元之投資款項，惟矢口否認有何詐欺犯行，辯稱
    ：我先透過香港的辰揚投資顧問公司，投資港幣400萬元到
    「施德羅基金」，嗣經告訴人請求，我收受告訴人30萬元，
    將我購買該基金的一部分轉讓給告訴人，我確實有允諾他半
    年可以獲利4倍，沒有10倍那麼好，但後來該公司的負責人
    劉金朮捲款潛逃，我因此血本無歸，亦無法支付告訴人獲利
    ，並非自始有意詐欺告訴人，況且我也已經將告訴人的本金
    30萬元還給他了云云。
㈡、經查：
  ⒈被告於105年6月至7月間，在址設臺北市中山區中山北路3段
    之漢堡王速食店內，多次向告訴人說明投資事項，並向告訴
    人提出投資之要約，其向告訴人說明時，曾提出外國匯款之
    名詞及流程解釋、外國本票、外國銀行保證函等資料供告訴
    人閱覽，告訴人同意投資後，先後於105年6月初某日、同年
    6月中旬某日、同年7月初某日、同年8月19日，分別交付10
    萬、5萬、5萬、10萬元現金之投資款項與被告，被告且於10
    5年7月14日簽立付款日均為105年8月15日、面額分別為100
    萬元及120萬元之本票2紙與告訴人，以此向告訴人保證所允
    諾之投資獲利等情，業為被告所是認或不爭執，並據證人即
    告訴人於偵詢、偵訊及審理中證述屬實，復有被告於105年8
    月19日收受告訴人支付10萬元之收據1紙、被告於105年7月1
    4日簽立付款日均為105年8月15日、面額分別為100萬元及12
    0萬元本票影本2紙、付款明細1紙、被告提供與告訴人之外
    國匯款之名詞及流程解釋、外國本票、外國銀行保證函影本
    1份在卷可稽（見106 年度他字第3016號卷【下稱他卷】第3
    頁、第7至8頁；106 年度偵字第4388號卷【下稱偵卷】第27
    至39頁），此部分事實首堪認定。
  ⒉告訴人之指訴應為可信：
    ⑴證人即告訴人於偵詢、偵訊時證稱：我跟被告是朋友關係
      ，105年6月左右他跟我說有個做信用狀的案件，我只要提
      供5萬元開辦費、電訊費，他就可以拿信用狀找到金主借
      錢，成功我就可以分到數10倍的可觀報酬，同時他有交給
      我看外國匯款之名詞及流程解釋、外國本票、外國銀行保
      證函影本1份，並於105年7月14日簽立付款日均為105年8
      月15日、面額分別為100萬元及120萬元之本票2紙給我作
      擔保，後來他又跟我說有1個對沖，獲利比信用狀更快，
      也要我投資。因為我相信被告的說詞，所以才於上開時間
      交付共30萬元之投資款項給他等語。
    ⑵證人即告訴人於審理中證稱：被告找我投資，先說投資信
      用狀的電訊費，可以獲利10倍左右，後來又跟我說信用狀
      沒有回來，叫我再轉投資對沖，也是承諾我有10多倍的報
      酬，因此我才會於上開時間交付上開共30萬元之投資款項
      給他。我偵查中所提出的外國匯款之名詞及流程解釋、外
      國本票、外國銀行保證函影本1份，現在雖然已經無法明
      確區分是哪一次與被告見面時他給我的，但我確定都是被
      告交給我看的等語。
    ⑶告訴人自偵詢、偵訊乃至審理中之證述內容，就被告所言
      之投資事由、實際投資數額等重要情節大致相符，並無明
      顯歧異、矛盾，且告訴人所提出之上揭付款日均為105年8
      月15日、面額分別為100萬元及120萬元之本票2紙、付款
      明細1紙、外國匯款之名詞及流程解釋、外國本票、外國
      銀行保證函影本1份等資料，被告亦坦承分別係其簽發與
      告訴人用以保證獲利、交付與告訴人閱覽無誤，堪認告訴
      人之證述應屬真實。
    ⑷被告雖辯稱：卷附上揭外國匯款之名詞及流程解釋、外國
      本票、外國銀行保證函影本1份（見偵卷第27至39頁），
      僅係提供與告訴人參考，我只是告訴他我的工作是在做什
      麼，一般人沒有專業經驗可能不懂，但此與告訴人所作的
      投資無關云云（見本院卷第132頁），然而，被告於審理
      中就外國本票如何在臺灣變現、本票受益人為何人等問題
      均無法具體回答（見本院卷第128至130頁、第135至136頁
      ），可見被告就該等資料根本不了解，該等資料顯非其實
      際從事金融專業工作所使用；且邀請他人投資卻拿出完全
      不相關之資料供人參考，亦與常理有違；被告復自承：我
      有向告訴人表示要不要做做看信用狀，但告訴人沒有同意
      ，他說他沒那麼多錢等語（見本院卷第132至133頁），惟
      就具體如何利用信用狀投資，被告於審理中又語焉不詳，
      無法提出合理說明（見本院卷第133至135頁）；另衡諸現
      今合法投資管道之報酬率（例如臺灣本土股票之股息或價
      差、購置不動產出租等），若有5%即相當豐厚，更遑論能
      保證獲利，被告竟向告訴人保證短期內獲利10倍（此部分
      亦屬實，詳如下述），可見其絕非提出一般普羅大眾所熟
      知之投資項目，而係以另類之話術取信於無金融專業知識
      之告訴人。從而，告訴人證稱被告以信用狀、對沖等專業
      金融術語保證可觀獲利，並提供前揭資料取信於其，以此
      誘使其投資一節，堪信屬實。
    ⑸依告訴人上揭付款數額及時點觀之，於105年8月15日前，
      被告僅收受告訴人所支付20萬元之投資款，惟被告竟願於
      105年7月14日簽立付款日均為105年8月15日、面額分別為
      100萬元及120萬元之本票2紙，交付與告訴人藉此保證獲
      利，可見被告確實允諾告訴人於區區1個月內，其投資之2
      0萬元可因獲利而增長為220萬元，告訴人證稱被告乃係承
      諾其10倍左右之獲利，尚非虛妄。
    ⑹再參以本案告訴人投資總額共30萬元，被告卻願意於107年
      8月30日偵詢時（距案發約2年）當庭以300萬元與告訴人
      達成和解（實際上僅返還告訴人30萬元），有和解書1紙
      在卷可查（見107年度核交字第3430號卷【下稱核交卷】
      第27頁），益徵被告確曾允諾告訴人高達10倍之獲利，否
      則其豈願以遠高於一般合法投資報酬率之天價與告訴人和
      解。
    ⑺而告訴人就被告承諾之投資報酬率，先後雖有「數10倍」
      、「10倍」或、「10多倍」等不同陳述，然衡情告訴人於
      察覺自身上當受騙後，難免會就詐欺之手段有所誇大，又
      被告簽發之本票及被告同意之和解數額，均約等同於告訴
      人投資金額之10倍，是被告應允10倍之獲利，與事證較為
      吻合，依罪疑有利於被告之原則，本院認定被告承諾告訴
      人之報酬率為「10倍」。
    ⑻準此，告訴人之證述前後大致相符，並有上開補強證據可
      資佐證，應為可採。
  ⒊被告所辯不可採信：
    ⑴被告雖以前揭情詞置辯。惟查，被告於108年11月5日偵訊
      時一度辯稱：我之所以投資「施德羅基金」，是1位在香
      港做不動產仲介之張小姐介紹我去投資，我有去香港看過
      「施德羅公司」，辰揚投資顧問公司則是「施德羅公司」
      的代理商，於104年6月我回臺灣後開始籌措資金，並與告
      訴人接洽。於104年9月我籌備完資金後將新臺幣100萬元
      （約為港幣27萬元）換成港幣後，以現金形式帶到香港，
      因為是現金，我還有請朋友幫忙帶一些，到香港的隔天我
      就去該公司簽約云云（見108年度調偵續字第9號卷【下稱
      調偵續卷】第29至33頁）。然而，其又於本院準備程序中
      供稱：我是跟朋友合資，共匯款港幣400萬元（約為新臺
      幣1,400餘萬元）去購買「施德羅基金」，我自己占其中
      港幣130萬元（約為新臺幣470餘萬元），後來我把我自己
      所有其中價值新臺幣30萬元的部分出售給告訴人云云（見
      本院卷第92至93頁）。
    ⑵比對被告上開兩次供述，就其購買基金及邀集告訴人投資
      之時序完全相反，且其起初所說將新臺幣100萬元（約為
      港幣27萬元）換成港幣，並交付「現金」，亦與其後改稱
      「匯款」港幣400萬元之給付方式及投資數額相差極遠，
      其所辯是否屬實，已甚可疑。
    ⑶被告雖曾於偵查中提出其與辰揚投資顧問公司簽訂之「施
      德羅基金投資備忘錄」影本（見核交卷第29至33頁），用
      以佐證其確有赴香港與代理商簽約投資基金，而觀諸卷附
      該備忘錄內容，略以：被告以「匯款」方式投資「港幣40
      0萬元」至「施德羅基金」等情，惟此記載已與被告上開
      偵訊時所稱以價值新臺幣100萬元（約為港幣27萬元）之
      港幣現金購買基金不符。又衡情高達港幣400萬元之投資
      ，且被告至遲於106年8月17日本案第1次接受偵訊時，即
      得知告訴人已就該筆投資款提出詐欺告訴，其自會將可證
      明權益之相關文件（包含付款明細、合約、權利憑證等）
      妥善保存，惟其於審理時供稱：該備忘錄的原件可能在我
      家裡，因為我搬了幾次家，也可能不在我這邊，我還要再
      找一下云云（見本院卷第127至128頁），是本院亦無從以
      原本檢驗該備忘錄之真偽；且被告經本院受命法官於110
      年2月25日準備程序曉諭被告提出匯款港幣400萬元之相關
      投資紀錄後（見本院卷第92頁、第94頁），其迄至110年4
      月22日言詞辯論終結前仍未提出，該備忘錄之真實性顯然
      有疑。
    ⑷復經本院依職權上網搜尋「施羅德基金」，得知該家遠近
      馳名之基金公司之正確中文名稱為「施羅德」，而非被告
      所稱及所提出備忘錄記載之「施德羅」，且「施羅德基金
      」有債券、股票等不同投資標的，連債券類亦須再依債信
      、風險（例如針對新興國家或全球）等細分成不同基金，
      換言之，「施羅德」僅係基金公司之名稱，僅憑此無法具
      體特定為何檔基金，有本院上網查詢結果1份在卷供參（
      見本院卷第153至158頁）。而觀諸「施德羅基金投資備忘
      錄」影本（見核交卷第29至33頁）之全部內容，並未記載
      具體投資標的及詳細基金名稱。倘辰揚投資顧問公司果真
      為設置於香港之正規「施羅德基金」代理商，該備忘錄豈
      會將「施羅德基金」之名稱記載錯誤，又完全未記載具體
      投資標的及詳細基金名稱，可徵該備忘錄之內容並非真實
      。
    ⑸再者，被告所提出之「施德羅基金投資備忘錄」影本記載
      作成日期為「2015/09/25」，被告亦自承確係於該日在香
      港尖沙嘴的咖啡廳簽約（見本院卷第128頁），惟觀諸卷
      附被告入出境紀錄（見調偵續卷第100頁），被告於104年
      7月23日入境後，於同年10月14日方再次出境，其自不可
      能於同年9月25日至香港簽約；況被告於104至106年間，
      完全沒有申報所得，名下亦無任何財產，有104至106年之
      稅務電子閘門財產所得調件明細表在卷可考（見調偵續卷
      第111至115頁），其又如何會有資力籌措港幣400萬元（
      自行出資港幣130萬元）投資，亦見該備忘錄之記載不實
      。
    ⑹此外，被告既然自稱其工作為從事基金買賣、金融投資、
      （見他卷第27頁；本院卷第127頁），且其與友人投入之
      資金高達港幣400萬元，自無不知所購買基金詳情之理，
      惟其卻於審理時陳稱：我只知道應該是買債券云云（見本
      院卷第91頁），無法特定債券類別、確切基金名稱等細項
      資訊，且於偵審過程中，經檢察事務官、法官一再曉諭其
      提出投資之相關證明（見他卷第27頁；核交卷第23頁；本
      院卷第50頁、第92頁、第94頁），其亦多次陳稱會回去翻
      找資料補陳（見核交卷第23頁；調偵續卷第33頁；本院卷
      第91至92頁），然除上開不可信之備忘錄外，其迄今仍未
      提出任何有利證據，益徵其所辯不足採信。
    ⑺是以，被告之辯解前後矛盾、不合情理，無法自圓其說，
      堪認其乃係虛構不實之投資事項，藉此誘使告訴人投資，
      其自始即具有不法所有意圖及詐欺犯意。至被告雖已賠償
      30萬元與告訴人，業經告訴人證述明確（見本院卷第124
      至125頁），惟被告虛構不實投資事項誘使告訴人投資，
      既經認定如前，自不因其嗣後賠償告訴人投資本金而得解
      免詐欺罪責。
㈢、綜上，足認被告向告訴人虛構上開信用狀、對沖等投資事項
    ，致告訴人陷於錯誤而交付上開共30萬元之投資款，而有詐
    欺取財之行為、犯意及不法意圖甚明。本案事證明確，被告
    所辯均係臨訟卸責之詞，其犯行洵堪認定，應依法論科。
三、論罪科刑
㈠、核被告所為，係犯刑法第339條第1項之詐欺取財罪。 
㈡、被告基於同一之詐欺犯意，於密切接近之時、地，以相類理
    由誆騙告訴人投資，藉此詐取財物，而侵害同一法益，其各
    次行為之獨立性極為薄弱，依一般社會健全觀念，在時間差
    距上，難以強行分開，在刑法評價上，宜視為數個舉動之接
    續施行，合為包括之一行為予以評價，而屬接續犯，為包括
    之一罪。
㈢、爰審酌被告不思以正當管道賺取財富，竟虛構投資事項誘使
    告訴人投資，以此向告訴人訛取財物，所為顯屬不當；兼衡
    被告一再飾詞否認犯行，犯後態度不佳，亦未見悔意、其犯
    罪之動機、目的、手段、告訴人所受損害之數額及被告已賠
    償30萬元與告訴人；暨考量被告於審理中自述學歷為高中畢
    業，離婚，無未成年子女，家境尚可等一切情狀，量處如主
    文所示之刑，並諭知易科罰金之折算標準，以資懲儆。
㈣、至被告本案詐得之30萬元，雖為其所有之犯罪所得，惟其已
    賠償30萬元與告訴人，業經告訴人證述明確（見本院卷第12
    4至125頁），是其犯罪所得已合法發還被害人，爰依刑法第
    38條之1第5項規定，不予宣告沒收及追徵，併予敘明。
據上論斷，應依刑事訴訟法第299條第1項前段，判決如主文。
本案經檢察官林姿妤提起公訴，檢察官張長樹到庭執行職務。
中　　華　　民　　國　　110 　年　　5 　　月　　20　　日
　　　　　　　　　刑事第六庭  審判長法  官  劉桂金
                                    法  官  曾淑婷
                                    法  官  施又傑
以上正本證明與原本無異。
如不服本判決應於收受送達後20日內向本院提出上訴書狀，並應
敘述具體理由；其未敘述上訴理由者，應於上訴期間屆滿後20日
內向本院補提理由書(均須按他造當事人之人數附繕本)「切勿逕
送上級法院」。
中　　華　　民　　國　　110 　年　　5 　　月　　20　　日
                                    書記官  陳柏宏
附錄本案論罪科刑法條全文：
中華民國刑法第339條
（普通詐欺罪）
意圖為自己或第三人不法之所有，以詐術使人將本人或第三人之
物交付者，處5年以下有期徒刑、拘役或科或併科50萬元以下罰
金。
以前項方法得財產上不法之利益或使第三人得之者，亦同。
前二項之未遂犯罰之。